【裁判字號】    99,易,1548
【裁判日期】    990531
【裁判案由】    毒品危害防制條例
【裁判全文】
臺灣臺中地方法院刑事判決              99年度易字第1548號
公  訴  人  臺灣臺中地方法院檢察署檢察官
被      告  乙○○
上列被告因違反毒品危害防制條例案件，經檢察官提起公訴（九
十九年度毒偵字第一三九三號），本院裁定進行簡式審判程序，
判決如下：
    主    文
乙○○施用第二級毒品，累犯，處有期徒刑陸月，如易科罰金，
以新臺幣壹仟元折算壹日。
    犯罪事實
一、乙○○前因貪污案件，經臺灣高等法院臺中分院以九十七年
    度上訴字第一一七四號判決判處有期徒刑九月，減為有期徒
    刑四月十五日，並由最高法院以九十七年度台上字第四二四
    二號判決駁回上訴確定，於民國九十八年三月二十七日在監
    服刑期滿執行完畢。其又因施用毒品案件，經觀察、勒戒後
    ，認有繼續施用毒品之傾向，由法院裁定施予強制戒治，於
    八十九年九月十四日停止戒治付保護管束出所，至九十年四
    月十六日保護管束期滿未經撤銷，視為強制戒治執行完畢；
    惟其又於上開強制戒治執行完畢釋放後五年內，於九十年十
    一月二十二日前四日內某時施用第二級毒品安非他命，嗣經
    本院以九十一年度易字第一六一四號判決判處有期徒刑三月
    確定。詎乙○○仍不知悔改，竟基於施用第二級毒品之犯意
    ，於九十八年十一月一日中午十二時許，以將甲基安非他命
    置於玻璃球內點火燃燒吸食煙氣之方式，在臺中市○區○○
    里○○路○段二十四巷五之三之一號住處內，施用第二級毒
    品甲基安非他命一次。嗣於九十八年十一月四日上午七時三
    十分許，在臺中市○區○○路與興中街口前為警盤查，並徵
    得其同意採集尿液送驗，結果呈甲基安非他命陽性反應，始
    悉上情。
二、案經臺中市警察局第一分局報告臺灣臺中地方法院檢察署檢
    察官偵查起訴。
    理    由
一、本件被告乙○○於準備程序中，先就上開犯罪事實為有罪之
    陳述，且所犯係死刑、無期徒刑、最輕本刑為三年以上有期
    徒刑以外之罪，經本院告知簡式審判程序之旨，並聽取檢察
    官及被告之意見後，依刑事訴訟法第二百七十三條之一第一
    項之規定，裁定進行簡式審判程序，先此敘明。
二、上開犯罪事實，業據被告乙○○於偵查及本院審理中坦承不
    諱（被告於警詢時否認施用毒品），且被告於前揭時、地為
    警查獲後，經警採其尿液送驗結果，確呈甲基安非他命陽性
    反應，有中山醫學大學附設醫院檢驗科藥物檢測中心尿液檢
    驗報告、尿液代號與真實姓名對照表各一份在卷可參，足徵
    被告前揭自白應屬實情。而被告前因施用毒品案件，經觀察
    、勒戒後，認有繼續施用毒品之傾向，由法院裁定施予強制
    戒治，於八十九年九月十四日停止戒治付保護管束出所，至
    九十年四月十六日保護管束期滿未經撤銷，視為強制戒治執
    行完畢；惟其又於上開強制戒治執行完畢釋放後五年內，於
    九十年十一月二十二日前四日內某時施用第二級毒品安非他
    命，嗣經本院以九十一年度易字第一六一四號判決判處有期
    徒刑三月確定等情，有臺灣高等法院被告前案紀錄表、刑案
    資料查註紀錄表、臺灣臺中地方法院檢察署檢察官九十年度
    戒毒偵字第三三三號不起訴處分書（載明被告強制戒治期滿
    日為九十年四月十六日）、本院九十一年度易字第一六一四
    號刑事判決各一份附卷可按。本案事證已臻明確，被告犯行
    洵堪認定。
三、查被告乙○○前因施用毒品案件，經強制戒治執行完畢並釋
    放後，曾於五年內再度施用第二級毒品並依法追訴處罰，縱
    其於本案之施用毒品犯罪時間距離先前強制戒治執行完畢釋
    放已逾五年，仍不合於「五年後再犯」之規定，且因被告已
    於「五年內再犯」，顯見其再犯率甚高，即應依毒品危害防
    制條例第十條之規定處罰（最高法院九十五年第七次刑事庭
    會議決定、最高法院九十七年度第五次刑事庭會議決議參照
    ）參照）。核被告所為，係犯毒品危害防制條例第十條第二
    項之施用第二級毒品罪。被告為供自己施用之目的而持有上
    開毒品，其於施用前後持有甲基安非他命之低度行為，應為
    施用之高度行為所吸收，不另論罪。查被告前因貪污案件，
    經臺灣高等法院臺中分院以九十七年度上訴字第一一七四號
    判決判處有期徒刑九月，減為有期徒刑四月十五日，並由最
    高法院以九十七年度台上字第四二四二號判決駁回上訴確定
    ，於九十八年三月二十七日在監服刑期滿執行完畢，有臺灣
    高等法院被告前案紀錄表及刑事案件查註紀錄表在卷可按。
    其受有期徒刑之執行完畢，五年內故意再犯本件法定本刑有
    期徒刑以上之罪，為累犯，應依法加重其刑。爰審酌被告曾
    因施用毒品犯行接受強制戒治及入監服刑，猶未能從中記取
    教訓，深切體認毒品危害己身健康之鉅，反而再次趁隙施用
    甲基安非他命，顯見被告自制能力尚有未足，而有接受相當
    期間監禁教化之必要，以促其及早矯正吸毒惡習；又被告另
    因施用第一、二級毒品案件，經本院於九十八年十二月三十
    一日以九十八年度訴字第四一四八號判決分別判處有期徒刑
    一年及六月，應執行有期徒刑一年四月，已於九十九年四月
    十三日上訴駁回確定，有臺灣高等法院被告前案紀錄表及該
    案刑事判決在卷足參。該案係於九十八年四月六日為警查獲
    ，被告於其後不僅未能知所警惕，反而在等候該案審理期間
    再犯本案施用毒品罪行，益見被告品行非端；惟念及施用毒
    品固戕害個人健康至鉅，然就他人權益之侵害仍屬有限，及
    其犯罪目的、手段、在本案偵審期間坦承犯行之態度、具有
    國小畢業學歷之智識程度等一切情狀，量處如主文所示之刑
    ，併諭知易科罰金之折算標準，以示懲儆。
四、查被告行為後，刑法第四十一條修正條文另於九十八年十二
    月三十日經總統以華總一義字第０九八００三二五四九一號
    令公布，並於九十九年一月一日施行，惟該部分之修正條文
    僅涉及數罪併罰時之易刑期間限制，與本案被告僅犯一罪之
    情形無關，不生新舊法比較之問題，應依一般法律適用原則
    ，逕行適用裁判時法即現行刑法第四十一條第一項規定，併
    予敘明。
據上論斷，應依刑事訴訟法第二百七十三條之一第一項、第二百
九十九條第一項前段，毒品危害防制條例第十條第二項，刑法第
十一條前段、第四十七條第一項、第四十一條第一項前段，判決
如主文。
本案經檢察官甲○○到庭執行職務。
中    華    民    國    99    年    5     月    31    日
                  刑事第十八庭  法  官  高文崇
以上正本證明與原本無異。
如不服本判決應於收受送達後10日內向本院提出上訴書狀，並應
敘述具體理由；其未敘述上訴理由者，應於上訴期間屆滿後20日
內向本院補提理由書（均須按他造當事人之人數附繕本）「切勿
逕送上級法院」。
                                書記官  林淑慧
中    華    民    國    99    年    5     月    31    日
附錄本案論罪科刑法條：
毒品危害防制條例第十條第二項：
施用第二級毒品者，處三年以下有期徒刑。

司法院資訊處製作；財團法人民間司法改革基金會備份。
